# 不在公司任职领薪的人低价获取股份符合股份支付定义吗？

提问人：396853866 时间：2023-03-28 12:11:51
请教陈版，按照证监会新指引 39 条，低价授予实际控制人、老股东亲友股份有可能构成股份支付，如果实际控制人、老股东不在公司任职呢？不在公司任职低价授予的股份怎么认定为是获取服务呢？符不符合股份支付的定义呢，应不应该确认股份支付？

回答人：chenyiwei
应结合具体情况分析，关键是要说明：既然实际控制人、老股东不在公司任职，为何能够获得低价股份？这是否作为对他们历史上在公司任职时对公司作出贡献的补偿？或者虽然不任职，但以其他方式为公司提供经营和发展所需资源，为此公司给予补偿？或者其他原因？
总之，不能仅以“实际控制人、老股东不在公司任职”为由认定其低价取得公司股份不够好股份支付，要根据具体情况分析。